臺灣臺東地方法院刑事判決
111年度易字第117號
公  訴  人  臺灣臺東地方檢察署檢察官
被      告  彭育豪


上列被告因竊盜案件，經檢察官提起公訴（111年度偵字第2054
號），被告於本院準備程序中就被訴之事實為有罪之陳述，經本
院裁定改依簡式審判程序審理，並判決如下：
    主      文
彭育豪犯攜帶兇器竊盜罪，處有期徒刑陸月，如易科罰金，以新
臺幣壹仟元折算壹日。
    事實及理由
一、本案犯罪事實及證據，除證據部分補充被告彭育豪於本院行
    準備程序及審理程序時之自白、陳述者外，其餘均引用如附
    件檢察官起訴書之記載。
二、論罪科刑之依據
(一)刑法第321條第1項第3款之攜帶兇器竊盜罪，係以行為人攜
    帶兇器竊盜為其加重條件，此所謂兇器，其種類並無限制，
    凡客觀上足對人之生命、身體、安全構成威脅，具有危險性
    之兇器均屬之，且祇須行竊時攜帶此種具有危險性之兇器為
    已足，並不以攜帶之初有行兇之意圖為必要。查被告為本案
    犯行所使用之乙炔切割器1個，為鐵製器具，既能用以切割
    鐵棚架之鐵皮，可認應係質地堅硬之物，衡情在客觀上具有
    危險性，倘持以攻擊他人，足以對他人之生命、身體造成威
    脅，屬前開法條所稱之兇器無訛。是核被告所為，係犯刑法
    第321條第1項第3款之攜帶兇器竊盜罪。
(二)查被告雖前因①違反毒品危害防制條例等案件，經本院以105
    年度聲字第532號裁定應執行有期徒刑2年6月確定；②嗣因竊
    盜等案件，經臺灣花蓮地方法院106年度聲字第215號裁定應
    執行有期徒刑1年確定，上開①②合計刑期3年6月，於民國109
    年12月30日縮短刑期假釋付保護管束，於110年7月17日保護
    管束期滿未經撤銷視為執行完畢，此有臺灣高等法院被告前
    案紀錄表附卷可稽，然檢察官應就被告構成累犯事實指出證
    明方法之具體內涵。所謂檢察官應就被告構成累犯事實「具
    體指出證明方法」，係指檢察官應於法院調查證據時，提出
    足以證明被告構成累犯事實之前案徒刑執行完畢資料，例如
    前案確定判決、執行指揮書、執行函文、執行完畢（含入監
    執行或易科罰金或易服社會勞動執行完畢、數罪係接續執行
    或合併執行、有無被撤銷假釋情形）文件等相關執行資料，
    始足當之。至一般附隨在卷宗內之被告前案紀錄表，係司法
    機關相關人員依憑原始資料所輸入之前案紀錄，僅提供法官
    便於瞭解本案與他案是否構成同一性或單一性之關聯、被告
    有無在監在押情狀等情事之用，並非被告前案徒刑執行完畢
    之原始資料或其影本，是檢察官單純空泛提出被告前案紀錄
    表，尚難認已具體指出證明方法而謂盡其實質舉證責任。又
    檢察官雖未主張或具體指出證明方法，本院因而未論以累犯
    或依累犯規定加重其刑，然基於累犯資料本來即可以在刑法
    第57條第5款「犯罪行為人之品行」中予以負面評價，自仍
    得就被告可能構成累犯之前科、素行資料，列為刑法第57條
    第5款所定「犯罪行為人之品行」之審酌事項，附此敘明。
(三)爰以行為人之責任為基礎，並審酌被告正值壯年，具有工作
    能力，竟不思以正當方法賺取生活所需，反而任意竊取他人
    之財物，造成他人財產權之損害，法治觀念實屬淡薄，且其
    前科均已有多次竊盜紀錄，難認素行良好，有前揭臺灣高等
    法院被告前案紀錄表1份在案可考。惟考量被告犯後均尚能
    坦承犯行，態度尚可，且其等犯罪手段仍屬平和，所竊得財
    物價值非鉅，又已與被害人達成調解並賠償其所受損失，且
    已給付完畢，此有本院公務電話紀錄1份附卷可查（見本院
    卷第105頁），犯罪所生損害已稍有減輕，而被害人於本院
    審理中亦表示：若被告履行調解內容，請法院從輕量刑等語
    (見本院卷第102頁)；兼衡其於本院審理時自陳高中畢業之
    教育程度、職業為資源回收、月收入約新臺幣(下同)1至2萬
    元、家庭經濟狀況勉持、未婚、無人需撫養等一切情狀（見
    本院卷第102頁），量處如主文所示之刑，並諭知易科罰金
    折算之標準，以示懲儆。
三、沒收
(一)被告為本案犯行時所持以使用之乙炔切割器1個及絞盤1個，
    並未扣案，雖為被告所有且為供本案犯行所用之物，業據其
    自陳在卷(見本院卷第93至94頁)，然此類物品價值亦非甚高
    ，並為一般人生活上均可輕易取得之工具，尚不具備刑法上
    之重要性，若不宣告沒收，亦不致於對社會危害或產生實質
    重大影響，並衡酌避免日後執行沒收、追徵困難，及徒增執
    行成本耗費國家有限資源，爰依刑法第38條之2第2項之規定
    ，不予宣告沒收或追徵。
(二)至被告竊得之冷水機1台、冷氣機4台之散熱片及冷凍庫之銅
    管，核屬其犯罪所得，本應予宣告沒收、追徵，然被告已於
    本院審理中與被害人成立調解，並給付賠償金完畢乙節，業
    如前述，倘若就此部分犯罪所得再予以沒收，尚有過苛之虞
    ，爰依刑法第38條之2第2項之規定，亦不予宣告沒收或追徵
    。　　　　　
據上論斷，應依刑事訴訟法第273條之1第1項、第299條第1項前
段，刑法第321條第1項第3款、第41條第1項前段，刑法施行法第
1條之1，判決如主文。
本案經檢察官於盼盼提起公訴，檢察官馮興儒到庭執行職務。
中　　華　　民　　國　　111 　年　　8 　　月　　30　　日
                  刑事第一庭    法  官  施伊玶
以上正本證明與原本無異。
如不服本判決應於收受送達後20日內向本院提出上訴書狀，並應
敘述具體理由；其未敘述上訴理由者，應於上訴期間屆滿後20日
內向本院補提理由書（均須按他造當事人之人數附繕本）。「切
勿逕送上級法院」。告訴人或被害人對於本判決如有不服，請書
具不服之理由狀，請求檢察官上訴者，其上訴期間之計算係以檢
察官收受判決正本之日期為準。　　　　　　　　　
　　　　　　　　　              書記官  劉嘉綸
中　　華　　民　　國　　111 　年　　8 　　月　　30　　日

附錄本案所犯法條
刑法第321條：
犯前條第1項、第2項之罪而有下列情形之一者，處6月以上5年以
下有期徒刑，得併科50萬元以下罰金：
一、侵入住宅或有人居住之建築物、船艦或隱匿其內而犯之。
二、毀越門窗、牆垣或其他安全設備而犯之。
三、攜帶兇器而犯之。
四、結夥三人以上而犯之。
五、乘火災、水災或其他災害之際而犯之。
六、在車站、港埠、航空站或其他供水、陸、空公眾運輸之舟、
    車、航空機內而犯之。
前項之未遂犯罰之。　　　　　　　　　
　　　　　　　　　
附件：
臺灣臺東地方檢察署檢察官起訴書　
                                     111年度偵字第2054號
　　被　　　告　彭育豪　男　43歲（民國00年0月0日生）
　　　　　　　　　　　　住臺東縣○○鄉○○村00鄰○○000
　　　　　　　　　　　　　○0號
　　　　　　　　　　　　國民身分證統一編號：Z000000000號
上列被告因竊盜案件，業經偵查終結，認為宜聲請以簡易判決處
刑，茲將犯罪事實及證據並所犯法條分敘如下：　
　　　　犯罪事實
一、彭育豪前因違反毒品危害防制條例等案件，經臺灣臺東地方
    法院以105年度聲字第532號裁定應執行有期徒刑2年6月確定
    ，於民國109年12月30日縮短刑期假釋出監，於110年7月17
    日保護管束期滿假釋未經撤銷，視為執行完畢。詎仍不知悔
    改，意圖為自己不法之所有，於111年1月29日23時許，駕駛
    車牌號碼000-0000號自用小客車前往址設臺東縣○○鄉○○村0
    鄰000號臺東農場舊廠區內，先以可供兇器使用之乙炔切割
    器（未扣案）作為工具，切割現場鐵棚架之鐵皮，再以車上
    裝設之絞盤拉動鐵皮棚架（毀損部分未據告訴），以此方式
    清理出可供前開車輛進入廠區小巷之空間，再竊取錢質健管
    理之冷水機1台、冷氣機4台之散熱片、冷凍庫之銅管等物品
    得手後，再以絞盤吊運上車載運離去，並以新臺幣1萬2千元
    之價格變賣予不知情之回收場。嗣錢質健察覺遭竊，因而報
    警處理，而悉上情。
二、案經臺東縣警察局關山分局報告偵辦。
　　　　證據並所犯法條
一、證據清單及待證事實
編號 證據名稱 待證事實 1 被告彭育豪於警詢及偵查中之供述 坦承前開客觀事實，然否認乙炔切割器為可供兇器使用之物，否認有加重竊盜犯行。 2 證人即被害人錢質健、傅兆偉於警詢中之證述 證明前開物品遭竊及現場鐵皮棚架遭破壞之事實。 3 車輛詳細資料報表、現場照片、監視錄影畫面翻拍照片、冷水機示意圖 證明前開犯罪事實。 
二、核被告所為，係犯刑法第321條第1項第3款之攜帶兇器竊盜
    罪嫌。又被告曾受有期徒刑之執行完畢，此有刑案資料查註
    紀錄表1份附卷可參，其於5年以內故意再犯本案有期徒刑以
    上各罪，為累犯，請依司法院釋字第775號解釋意旨裁量是
    否加重最低本刑。被告變賣前開竊取之物所得，請依刑法第
    38條之1第1項之規定宣告沒收，如全部或一部不能沒收時，
    請依刑法第38條之1第3項之規定，追徵其價額。
三、報告意旨認被告涉犯毀越門扇加重竊盜罪、竊取之物品為冷
    水機3台、冷氣室內機4台及銅管1批等物，業為被告否認，
    辯稱：現場窗戶本來就破的，我直接從門走進去，我偷的東
    西沒有那麼多等語。經查，依案發廠區閒置多時、物品陳設
    之狀況及廠區管理人前往現場視察之頻率，不能排除上開物
    品係遭被告以外之他人竊取、現場窗戶在先前即已破損可逕
    行開門入內之可能，被告前開所辯應可採信，惟此部分如成
    立犯罪，因與上開起訴之犯罪事實屬事實上一罪之關係，為
    起訴效力所及，爰不另為不起訴處分，附此敘明。
四、依刑事訴訟法第251條第1項提起公訴。
　　此　　致
臺灣臺東地方法院
中　　華　　民　　國　 111　　年　　6 　　月　　1　　日
　　　　　　　　　　　　　檢　察　官  於盼盼
本件正本證明與原本無異
中　　華　　民　　國　 111　　年　　6 　　月　　21　　日
                          書　記　官  張藝鏵
附錄本案所犯法條全文
中華民國刑法第320條
意圖為自己或第三人不法之所有，而竊取他人之動產者，為竊盜
罪，處 5 年以下有期徒刑、拘役或 50 萬元以下罰金。
意圖為自己或第三人不法之利益，而竊佔他人之不動產者，依前
項之規定處斷。
前二項之未遂犯罰之。